---
title: "Coding Results"
editor_options: 
  chunk_output_type: console
---

This web section will be enabled once the first round data is delivered!

Sed ut perspiciatis unde omnis iste natus error sit voluptatem accusantium doloremque laudantium, totam rem aperiam, eaque ipsa quae ab illo inventore veritatis et quasi architecto beatae vitae dicta sunt explicabo. Nemo enim ipsam voluptatem quia voluptas sit aspernatur aut odit aut fugit, sed quia consequuntur magni dolores eos qui ratione voluptatem sequi nesciunt. Neque porro quisquam est, qui dolorem ipsum quia dolor sit amet, consectetur, adipisci velit, sed quia non numquam eius modi tempora incidunt ut labore et dolore magnam aliquam quaerat voluptatem. 


```{r setup, include=FALSE}
knitr::opts_chunk$set(echo = FALSE)
```

```{r,message=FALSE,warning=FALSE}
library(here)
#library(janitor)
library(tidyverse)
library(rstatix)
library(kableExtra)
library(ggplot2)
library(ggpubr)
library(DT)
library(reactable)
library(htmltools)

# Load the data frame

# Load drafts
load(here("data/round_01/df.rda"))

# Temp testing
df <- df %>% 
  mutate(coder = ifelse(coder=="c5" & party=="PMP","c6",df$coder)) %>% 
  select(-c(party,Dimensiune)) %>% 
  unite("id", c(ID,Item),sep = ") ") %>% 
  relocate(coder, .before = `Sursa`)

```


## Testing party X

```{r}

# df %>% 
#   reactable(groupBy = "id",
#             #onClick = "select",
#             pagination = FALSE, 
#             searchable = FALSE,
#             striped = TRUE,
#             columns = list(id = colDef(minWidth =350))
#             )


```


```{r}
# Load the data frame (assuming df is loaded and has the described structure)
reactable(df, columns = list(
  id = colDef(name = "ID", minWidth = 250),
  coder = colDef(name = "Coder", details = function(index) {
    # Extract the sub-data for the expanded row
    sub_data <- df[index, c("Sursa", "Justificarea", "Comentarii")]
    # Create a mini reactable for nested display
    div(style = "padding: 16px; margin-top: -10px; margin-bottom: -10px;",
        reactable(sub_data, bordered = TRUE, compact = TRUE))
  }),
  #`Poziția partidului` = colDef(show = FALSE),
  #`Nivel de încredere` = colDef(show = FALSE),
  Sursa = colDef(show = FALSE),
  Justificarea = colDef(show = FALSE),
  Comentarii = colDef(show = FALSE)
), defaultColDef = colDef(minWidth = 150, cell = function(value) {
  # Style for other columns
  span(style = "display: block; white-space: nowrap; overflow: hidden; text-overflow: ellipsis;", value)
}), groupBy = "id", pagination = FALSE)

```


<br>

## Testing Party Y

```{r}

# Load the data frame (assuming df is loaded and has the described structure)
reactable(df, columns = list(
  id = colDef(name = "ID", minWidth = 250),
  coder = colDef(name = "Coder", details = function(index) {
    # Extract the sub-data for the expanded row
    sub_data <- df[index, c("Sursa", "Justificarea", "Comentarii")]
    # Create a mini reactable for nested display
    div(style = "padding: 16px; margin-top: -10px; margin-bottom: -10px;",
        reactable(sub_data, bordered = TRUE, compact = TRUE))
  }),
  #`Poziția partidului` = colDef(show = FALSE),
  #`Nivel de încredere` = colDef(show = FALSE),
  Sursa = colDef(show = FALSE),
  Justificarea = colDef(show = FALSE),
  Comentarii = colDef(show = FALSE)
), defaultColDef = colDef(minWidth = 150, cell = function(value) {
  # Style for other columns
  span(style = "display: block; white-space: nowrap; overflow: hidden; text-overflow: ellipsis;", value)
}), groupBy = "id", pagination = FALSE)

```


<br>

## Testing Party Z
